【裁判字號】    95,抗,307
【裁判日期】    950609
【裁判案由】    本票裁定
【裁判全文】
臺灣臺北地方法院民事裁定               95年度抗字第307號
抗  告  人  甲○○
            丙○○
相  對  人  擎貿國際運通有限公司
法定代理人  乙○○
上列當事人間本票裁定事件，抗告人對於中華民國九十五年四月
十八日本院所為之九十五年度票字第四四八五四號裁定提起抗告
，本院裁定如下：
    主  文
抗告駁回。
抗告程序費用新臺幣壹仟元由抗告人連帶負擔。
    理  由
一、按執票人向本票發票人行使追索權時，得聲請法院裁定後強
    制執行，票據法第123條定有明文。本票執票人，依票據法
    第123條規定，聲請法院裁定許可對發票人強制執行，係屬
    非訟事件，此項聲請之裁定，及抗告法院之裁定，僅依非訟
    事件程序，就本票形式上之要件是否具備予以審查為已足，
    並無確定實體上法律關係存否之效力，如發票人就票據債務
    之存否有爭執時，應由發票人提起確認之訴，以資解決（最
    高法院57年台抗字第76號、56年台抗字第714號判例意旨參
    照）。
二、本件相對人主張：其執有抗告人為共同發票人，如原裁定所
    示之本票三紙，利息按年息6％計算，付款地在台北市，並
    免除作成拒絕證書，詎屆期提示均未獲付款，爰依票據法第
    123條聲請裁定許可強制執行等情，業據提出與所述相符之
    本票為證，原裁定予以准許，即無不合。
三、本件抗告意旨略以：（一）抗告人丙○○部分：系爭本票，
    發票人欄均為甲○○所簽發，抗告人丙○○僅在本票右下角
    處簽名加蓋指紋，依社會一般觀念，係用以在場見證，並非
    與發票人甲○○共同簽發，抗告人丙○○並未為發票行為。
    （二）抗告人甲○○部分：伊向相對人借票3張，雖於到期
    日3月10日未兌現，惟伊已將兩張支票於3月12日與14日交給
    相對人並給付新台幣（下同）50,000元現金作為票款賠償之
    用，相對人收取票據及現金，惟未交付收據及交還本票，現
    僅剩乙張票面金額550,000元、票據號碼TH0000000之本票未
    還，與相對人沒有債務問題，是借票，他們要伊寫本票，目
    前共有二十五萬元賠償費及八萬元的喝水費在相對人公司等
    語。
四、經查，系爭本票從形式上以觀，與要件並無不合，已足認為
    抗告人甲○○與丙○○所共同簽發，抗告人丙○○稱係在場
    見證，即不足採。另抗告人甲○○稱其已清償其中2張本票
    債務，與相對人沒有債務問題等語，所稱即使屬實，亦係實
    體票據債務存否之爭執，依首開說明，應另循訴訟程序解決
    ，尚非本件非訟程序所得審究，仍應為許可強制執行之裁定
    。
四、據上論結，本件抗告為無理由，依非訟事件法第21條第2項
    第23條、第24條第1項、第46條，民事訴訟法第495條之1第1
    項、第449條第1項、第85條第2項，裁定如主文。
中    華    民    國    95    年    6    月    9      日
                  民事第二庭    審判長法  官
                                      法  官
                                      法  官
以上正本係照原本作成
本裁定除以適用法規顯有錯誤為理由，並經本院許可外，不得再
抗告。並繳納再抗告費1,000元。
中    華    民    國    95    年    6    月          日
                                      書記官  林玗倩


司法院資訊處製作；財團法人民間司法改革基金會備份。
